臺灣橋頭地方法院刑事判決　
111年度審訴字第367號
公  訴  人  臺灣橋頭地方檢察署檢察官
被      告  柯信安



上列被告因違反毒品危害防制條例案件，經檢察官提起公訴（11
1年度毒偵字第1166號），本院裁定行簡式審判程序，判決如下
：
    主  文
柯信安施用第一級毒品，處有期徒刑柒月。
    事  實
一、柯信安基於施用第一級毒品海洛因之犯意，於民國111年5月
    3日11時16分許為警採尿時回溯72小時內之某時，在不詳地
    點，以將海洛因置入針筒內摻水稀釋注射之方式，施用第一
    級毒品海洛因1次。嗣於111年5月3日11時16分許，經警徵得
    其同意採尿送驗，結果呈可待因、嗎啡陽性反應，因而查悉
    上情。
二、案經高雄市政府警察局旗山分局報告臺灣橋頭地方檢察署檢
    察官偵查起訴。
    理  由
一、上開犯罪事實，業據被告柯信安於警詢、本院準備程序及審
    理時均坦承不諱，且有偵辦毒品案件嫌疑人尿液採集編號對
    照表、正修科技大學超微量研究科技中心尿液檢驗報告各1
    份在卷可稽（見警卷第13至15頁），足認被告之任意性自白
    與事實相符，其上開犯行堪以認定。
二、論罪科刑：
  ㈠核被告所為，係犯毒品危害防制條例第10條第1項之施用第一
    級毒品罪。被告於施用海洛因前，持有海洛因之低度行為，
    應為其施用之高度行為所吸收，不另論罪。
  ㈡按被告構成累犯之事實及應加重其刑之事項，均應由檢察官
    主張並具體指出證明之方法後，經法院踐行調查、辯論程序
    ，方得作為論以累犯及是否加重其刑之裁判基礎（最高法院
    刑事大法庭110年度台上大字第5660號裁定要旨參照），亦
    即法院審酌被告是否適用累犯規定加重其刑時，訴訟程序上
    應先由檢察官就前階段被告構成累犯之事實，以及後階段應
    加重其刑之事項，主張並具體指出證明方法後，法院才需進
    行調查與辯論程序作為是否加重其刑之裁判基礎。查被告前
    因施用毒品案件經法院判決有罪確定，於108年8月27日假釋
    出監交付保護管束，至108年9月21日保護管束期滿未經撤銷
    假釋，視為執行完畢，是其前受有期徒刑執行完畢後5年內
    故意再犯本件有期徒刑以上之罪，應依刑法第47條第1項規
    定成立累犯等情，固據起訴書犯罪事實欄指明，並提出刑案
    資料查註紀錄表、全國施用毒品案件紀錄表、矯正簡表、本
    院107年度審訴字第1001號、107年度審易字第249號刑事判
    決及108年度聲字第245號刑事裁定各1份為憑（見偵卷第11
    至28、31至32、35至41頁），且經本院核閱卷附臺灣高等法
    院被告前案紀錄表相符（見本院卷第111至130頁）；惟起訴
    書關於後階段應否加重其刑一節，僅泛稱「請依刑法第47條
    第1項規定加重其刑」等語，並未主張及具體指出被告有何
    特別惡性或對刑罰反應力薄弱等情，以供綜合判斷被告有無
    因加重本刑致生所受刑罰超過其所應負擔罪責之情形而裁量
    是否加重其刑，依前開說明，本院即毋庸依職權調查審認。
  ㈢本院審酌被告前因施用毒品案件，經觀察、勒戒及科刑處罰
    執行完畢，有臺灣高等法院被告前案紀錄表1份存卷可參（
    見本院卷第111至130頁），猶不思藉機徹底戒除施用毒品之
    惡習，再次施用毒品；惟其施用毒品係自戕行為，犯後坦承
    犯行，及其自陳國中畢業之智識程度，以交管人員為業，月
    收入約新臺幣3萬餘元，已婚，無子女，與配偶同住等一切
    情狀，量處如主文所示之刑。
據上論斷，應依刑事訴訟法第273條之1第1項、第299條第1項前
段，判決如主文。
本案經檢察官黃淑妤提起公訴，檢察官靳隆坤到庭執行職務。
中　　華　　民　　國　　111 　年　　11　　月　　3 　　日
                  刑事第五庭    法　官  黃逸寧
以上正本證明與原本無異。
如不服本判決應於收受送達後20日內向本院提出上訴書狀，並應
敘述具體理由；如未敘述上訴理由者，應於上訴期間屆滿後20日
內向本院補提理由書（均須按他造當事人之人數附繕本）「切勿
逕送上級法院」。
中　　華　　民　　國　　111 　年　　11　　月　　3 　　日
 　　　　　　　　　　　　　　　 書記官  鄭珓銘
附錄本案所犯法條：
毒品危害防制條例第10條第1項
施用第一級毒品者，處6月以上5年以下有期徒刑。